【裁判字號】    90,易,2194
【裁判日期】    901210
【裁判案由】    家庭暴力罪之傷害
【裁判全文】
臺灣桃園地方法院刑事判決                          九十年度易字第二一九四號
    公  訴  人  臺灣桃園地方法院檢察署檢察官
    被      告  丙○○
右列被告因家庭暴力罪之傷害案件，經檢察官提起公訴（九十年度偵字第一０四六一
號），本院判決如左：
    主  文
丙○○傷害人之身體，處拘役參拾日，如易科罰金，以參佰元折算壹日。
    事  實
一、丙○○與乙○○為夫妻關係，屬家庭暴力防治法第三條第一款之家庭成員關係，
    其二人本即感情不睦，於民國九十年四月九日十八時許，丙○○在桃園縣中壢市
    ○○○街二十六號前，見其子楊國誠與其妻乙○○在一起，竟心生不滿，萌生傷
    害人身體之犯意，出手毆打乙○○臉部，致乙○○受有臉部十  四公分瘀傷，併
    ０‧三  ０‧三公分、０‧二  ０‧二公分挫刺傷等傷害。
二、案經乙○○訴由桃園縣警察局中壢分局報請臺灣桃園地方法院檢察署檢察官偵查
    起訴。
    理  由
一、訊據被告丙○○矢口否認涉有何傷害犯行，辯稱當天吵架有拉扯，但是沒有打告
    訴人乙○○，夫妻吵架難免云云，惟查被告如何傷害告訴人之情節業據告訴人乙
    ○○於警、偵訊及本院九十年十月十八日訊問時指訴綦詳，且核與證人即被告與
    告訴人之子楊國誠於本院九十年十一月二十六日審理中所證述之情節相符，復有
    天晟醫院之診斷證明書一紙附於偵查卷可稽。雖被告辯稱當日爭吵時，其大姊甲
    ○○在場，其可證明伊沒有打告訴人云云，然依被告聲請本院傳喚之證人即被告
    的大姊甲○○亦於本院九十年十一月二十六日審理時證稱：因為我眼睛看不到，
    ‧‧‧（發生什麼事情你都沒有看到？）我沒有看到，我僅聽到，聽到他們二人
    爭吵，我說不要爭吵，到派出所去處理等語，其證詞即不足為被告有利認定之根
    據。是被告所辯，顯係事後卸責之詞，不足採信。被告犯行已臻明確，應予依法
    論科。
二、核被告與告訴人為夫妻，乃家庭暴力防治法第三條第一款所稱之家庭成員，被告
    對告訴人傷害，施以暴力，係犯刑法第二百七十七條第一項之傷害罪，亦為家庭
    暴力防治法所稱之家庭暴力罪。爰審酌被告與告訴人共組家庭，未能互敬互愛，
    身為告訴人之夫，不知保護其妻，竟任意毆打告訴人，對告訴人之身體、心理上
    均造成傷害，告訴人所受傷勢尚輕及犯後飾詞狡辯，毫無悔改之意等一切情狀，
    量處如主文所示之刑，並諭知易科罰金之折算標準。
據上論斷，應依刑事訴訟法第二百九十九條第一項前段，刑法第二百七十七條第一項
、第四十一條第一項前段，罰金罰鍰提高標準條例第一條前段、第二條，判決如主文
。
本案經檢察官郭靜文到庭執行職務。
中      華      民      國    九十      年      十二    月       十     日
                                    臺灣桃園地方法院刑事第六庭
                                        法  官  林  春  鈴
右正本證明與原本無異。
如不服本判決，應於判決送達後十日內向本院提出上訴狀( 應附繕本 )，上訴於
臺灣高等法院。
                                        書記官  江  世  亨
中        華        民        國   九十   年   十二   月    十    日
附錄本案論罪科刑法條
刑法第二百七十七條第一項
傷害人之身體或健康者，處三年以下有期徒刑，拘役或一千元以下罰金。


司法院資訊處製作；財團法人民間司法改革基金會備份。
